【裁判字號】    92,毒抗,110
【裁判日期】    920508
【裁判案由】    觀察、勒戒
【裁判全文】
臺灣高等法院臺南分院刑事裁定                                    行股
    抗  告  人
    即  被  告  甲  ○  ○
右抗告人因毒品危害防制條例案件，不服臺灣嘉義地方法院中華民國九十二年三月二
十八日第一審裁定（九十二年度毒聲字第一六五號），提起抗告，本院裁定如左：
    主      文
抗告駁回。
    理      由
一、抗告人即被告甲○○抗告意旨略以：其曾於民國（下同）九十一年七月間，因施
    用第二級毒品二亞甲基雙氧安非他命（ＭＤＡ），經原審裁定送勒戒處所觀察、
    勒戒，並於同年十一月二十一日，經觀察、勒戒二十一日後，認無繼續施用毒品
    傾向，而經檢察官為不起訴處分在案，乃原審竟又以其於同年十一月十五日，再
    施用二亞甲基雙氧安非他命（ＭＤＡ）為由，裁定送勒戒處所觀察、勒戒，顯有
    重複裁定觀察、勒戒之違法。又其本案所採之尿液送驗，之所以呈毒品陽性反應
    ，容係因其感冒有服用感冒藥所致，且囿於檢驗設備及方法，檢驗結果亦可能呈
    現假陽性反應，在無其他佐證下，尚不得徒以該檢驗報告，遽認其有施用毒品之
    情事，為此提起抗告云云。
二、經查抗告人於九十一年十一月十五日三時三十分許，回溯七十二小時之不詳時間
    內，在不詳地點，施用第二級毒品二亞甲基雙氧安非他命（ＭＤＡ），為警於九
    十一年十一月十五日三時許，在嘉義市○○○街十二號一樓查獲之事實，雖為抗
    告人所堅詞否認；然其於案發時經警所採集之尿液，送請行政院衛生署管制藥品
    管理局檢驗結果，確呈第二級毒品ＭＤＡ陽性反應，既有該局檢驗成績書一紙，
    附於警卷足稽，顯見其有上開施用第二級毒品之犯行無訛。原審為此依毒品危害
    防制條例第二十條第一項，及觀察勒戒執行條例第三條第一項規定，裁定將抗告
    人送觀察勒戒處所觀察、勒戒，經核認事用法並無不合。次查抗告人前案施用毒
    品案件，原審係於九十一年十月三十一日，裁定將其送觀察勒戒處所觀察、勒戒
    ，並於同年十一月十五日移送執行觀察勒戒，凡此有其全國前案紀錄表在卷為憑
    ，而本案係發生於九十一年十一月十五日，在前案裁定確定之後，自非該確定裁
定效力所及，法院自應依法就本案另為實體裁定，抗告人指係重複裁定，顯屬誤
    會。且按煙毒檢驗步驟主要分為篩檢與確認二步驟，就篩檢步驟而言，煙毒篩檢
    試藥包括「ＴＯＸＩ－ＬＡＢ」、「ＴＤＸ」等，此等篩檢方法均可能有干擾因
    素，造成假陽性反應，亦即會有雖服用安非他命或嗎啡以外的藥物，然尿液中卻
    出現安非他命或嗎啡陽性反應情形，即使除去人為因素，此等篩檢方法仍有發生
    錯誤情形（含假陽性和假陰性），但因此項篩檢方法，錯誤百分率並非一固定值
    ，而係在不同條件下有不同錯誤百分率；惟如以氣相層析／質譜儀分析法（ＧＣ
    ／ＭＳ）作確認，在良好操作條件，以氣相層析／質譜儀作藥物及其代謝物定性
    及定量分析，幾乎無可能有偽陽性反應產生，既有法務部調查局七十九年二月二
    十七日（）陸（一）字第四０二八八號函足參。茲抗告人之尿液經送行政院衛
    生署管制藥品管理局，既係以ＧＣ／ＭＳ氣相層析／質譜儀分析法確認檢驗，結
    果呈ＭＤＡ陽性反應，揆諸上開見解，該鑑定報告既經以氣相層析／質譜儀分析
    法作確認，自無如抗告人所稱驗錯之可能，所請再送調查局複驗亦無必要。綜上
    抗告人抗告，空言否認施用毒品，辯稱檢驗有錯誤可能等由，指摘原裁定不當，
    顯非有據，抗告為無理由，應予駁回。
三、據上論斷，應依刑事訴訟法第四百十二條，裁定如主文。
中      華      民      國    九十二    年      五      月      八      日
                                  臺灣高等法院臺南分院刑事第二庭
                                      審判長法官  游  明  仁
                                            法官  蘇  重  信
                                            法官  林  永  茂
右正本證明與原本無異。
不得再抗告。
                                      法院書記官  劉  岳  文
中      華      民      國    九十二    年      五      月      八      日


司法院資訊處製作；財團法人民間司法改革基金會備份。
